臺灣板橋地方法院刑事判決             100年度易字第2723號
公  訴  人  臺灣板橋地方法院檢察署檢察官
被      告  趙振宇
            趙崧棋
            趙崧凱
            葉奕良
            林資堂
            黃彥斌
            鄭昇
            雲柏翔
上列被告因傷害案件，經檢察官提起公訴（100 年度偵字第
11915 號），本院判決如下：
    主  文
本件公訴不受理。
    理  由
一、公訴意旨略以：被告兼告訴人趙振宇在新北市○○區○○街
    10號之住處內開設「崧富茶行」，因不滿其女趙芷若與被告
    葉奕良交往後，葉奕良逕自將兔子飼養在趙振宇前開住處兼
    茶行內，遂與葉奕良屢生爭執，嗣於民國100 年1 月31日晚
    間，因雙方相約商討前開爭執，葉奕良遂於同日23時許，夥
    同被告林資堂、被告兼告訴人黃彥斌、鄭昇、雲柏翔前往前
    開「崧富茶行」內，與趙振宇及其子即被告兼告訴人趙崧棋
    、趙崧凱進行談判，詎談判未久，雙方即因一言不合而生口
    角，葉奕良、林資堂、黃彥斌、鄭昇及雲柏翔5 人（下稱葉
    奕良等5 人）竟即共同基於傷害之犯意，推由鄭昇、黃彥斌
    及雲柏翔分持木棍及鐵條攻擊趙振宇、趙崧棋及趙崧凱，趙
    振宇、趙崧棋及趙崧凱（下稱趙振宇等3 人）見狀，旋即共
    同基於傷害之犯意，分持木棍反擊而爆發互毆，致使趙振宇
    受有頭部外傷、臉部撕裂傷、左眼眶骨骨折、左側急性青光
    眼頭臉部擦挫傷併開放性撕裂傷兩處、左眼挫傷併結膜下血
    腫及四肢多處擦挫傷等傷害；趙崧棋受有頭皮撕裂傷1 公分
    、左肩挫傷及雙膝擦傷等傷害；趙崧凱受有右腕及手挫傷、
    兩膝挫擦傷等傷害；黃彥斌受有頭部挫傷頭皮瘀腫、左臉頰
    瘀傷、右手背擦傷、左膝部擦傷等傷害；鄭昇受有右手挫傷
    瘀腫、小腿瘀傷、左前臂擦傷、頭部挫傷、左手第5 掌骨閉
    鎖性骨折等傷害；雲柏翔受有右手小指損傷撕裂傷、左手第
    4 掌骨骨折、頭之挫傷瘀腫等傷害，因認被告葉奕良等5 人
    、被告趙振宇等3 人皆係涉犯刑法第277 條第1 項之傷害罪
    嫌。
二、按告訴乃論之罪，告訴人於第一審辯論終結前，得撤回其告
    訴；又告訴經撤回者，法院應諭知不受理之判決，刑事訴訟
    法第238 條第1 項，及第303 條第3 款定有明文。
三、本件被告葉奕良、林資堂、黃彥斌、鄭昇、雲柏翔、趙振宇
    、趙崧棋、趙崧凱，因傷害案件，經檢察官提起公訴，認被
    告葉奕良等5 人、被告趙振宇等3 人所為皆係涉犯刑法第27
    7 條第1 項之傷害罪，依同法第287 條前段之規定，均須告
    訴乃論。茲被告葉奕良等5 人皆與告訴人趙振宇等3 人達成
    和解；另被告趙振宇等3 人亦與告訴人黃彥斌、鄭昇、雲柏
    翔達成和解，業據各該告訴人撤回告訴等情，有本院100 年
    12月1 日審判筆錄在卷可稽，揆諸前開說明，爰不經言詞辯
    論，逕為諭知不受理之判決。
四、據上論斷，應依刑事訴訟法第303 條第3 款、第307 條，判
    決如主文。
中    華    民    國   100    年    12    月    5     日
                  刑事第七庭  法  官  蘇揚旭
上列正本證明與原本無異。
如不服本判決，應於判決送達後10日內敘明上訴理由，向本院提
出上訴狀 (應附繕本) ，上訴於臺灣高等法院。其未敘述上訴理
由者，應於上訴期間屆滿後20日內向本院補提理由書「切勿逕送
上級法院」。
                              書記官  李郁禎
中    華    民    國   100    年    12    月    6     日